臺灣屏東地方法院刑事判決　　　　　　　　　　　　　九十一年度易字第六二九號
　　公　訴　人　臺灣屏東地方法院檢察署檢察官
　　被　　　告　乙○○
右列被告因竊盜案件，經檢察官提起公訴（九十一年度偵字第二七三四號）及移送併
辦（九十一年度偵字第三八六三、四五四七號），本院判決如左：
    主  文
乙○○共同連續攜帶兇器竊盜，累犯，處有期徒刑貳年。
扣案Ｔ型板手貳支、破壞剪壹支、鑰匙壹支，均沒收。
    事  實
一、乙○○曾於民國八十九年間，因竊盜、毒品案件，分別經本院判處有期徒刑七月
    、三月確定，接續執行於九十年六月七日執行完畢，猶不知悔改，意圖為自己不
    法之所有，本於竊盜之概括犯意或單獨或與陳文東，於下列時地竊取他人之物：
  (一)於九十一年五月十二日凌晨一時許至同日上午八時間某時，在屏東縣屏東市○○
    路○段二巷七之一號前，以不詳硬物破壞左右車門鎖及龍頭鎖後，竊取甲○○所
    有一九九二年份，一○六一ＣＣ，車牌號碼ＷＤ─四三二八號自小貨車（內有新
    台幣（下同）三萬三百五十元之玩偶及玩具等貨物），並將該車駛至屏東市○○
    街豐年幼稚園旁停車場停放，於同日下午三時二十分許，為甲○○尋得，經警採
    集遺留於車上之礦泉水水瓶上指紋送鑑後，始查獲上情（九十一年度偵字第四五
    四七號）。
  (二)於同年五月十六日凌晨二時四十分許，在屏東縣東港鎮○○里○○街十三號前，
    持其所有客觀上可為凶器之使用Ｔ型板手一支，打開車門及電門開關後，以其所
    有之鑰匙發動電門，竊取高麗莉所有交由丁○○使用之車牌號碼ＷＰ─一六七０
    號自小客車一輛（價值約新台幣五萬元），得手後供己作為交通工具之用，嗣於
    同年五月十六日凌晨五時四十五分許，駕駛至屏東縣萬丹鄉萬大橋時，為警攔檢
    查獲，並扣得Ｔ型板手及鑰匙各一支（九十一年度偵字第二七三四號）。
  (三)於同年七月十八日凌晨零時四十分許，與陳文東（另案審理中）基於竊盜犯意聯
    絡，共乘機車至屏東市○○路八十號前，由乙○○持其所有客觀上可為兇器之Ｔ
    型板手一支及陳文東所有之破壞剪一支，以破壞剪破壞後車廂之鎖，Ｔ型板手破
    壞車鎖，竊取戊○○所有車牌號碼為九Ｍ─四七三九號自小貨車（車內有美術燈
    具一批，價值十萬元，車價約二十五萬元），得手後乙○○即將該車駛回陳文東
    住處，嗣陳文東停妥機車後，再由陳文東駕駛上開車號九Ｍ─四七三九號自小貨
    車搭載乙○○，於同日凌晨一時許，至屏東市○○路六十一之八號附近，推由乙
    ○○持其所有上開Ｔ型板手一支，破壞車鎖竊取丙○○所有車牌號碼八Ｍ─五七
    四八號自小貨車（內有服飾一批，價值約五十萬元，車價約三十五萬元），陳文
    東則先行駕車至屏東縣高樹鄉約定地點等待，嗣於同日凌晨一時四十分許，二人
    將上開竊得之二輛自小貨車暫停於屏東縣高樹鄉○○村○○路三十一號旁土地公
    廟前時，為巡邏員警發覺可疑上前盤查而查獲，並扣得乙○○所有Ｔ型板手一支
    及陳文東所有破壞剪一支（九十一年度偵字第三八六三號）。
二、案經甲○○訴由屏東縣警察局屏東、里港分局報請台灣屏東地方法院檢察署檢察
    官偵查起訴及移送併辦。
    理  由
一、訊據被告乙○○固坦承有為上開(二)、(三)竊盜之事實，惟矢口否認有何上開(一)及與
    共同被告陳文東之共同行竊之犯行，辯稱：我沒有在瑞光路偷車，是易汝充當天
    早上七時許打電話給我，並駕駛那台車來找我，叫我騎機車跟在他後面，礦泉水
    瓶上有我的指紋，是因為我拿水給易汝充喝，他喝完丟在車上的，當時我都在家
    睡覺沒出門；和平路、信義路都是我一個人去偷的，陳文東都只有載我過去就先
    走了云云。經查：
（一）右開(一)之事實，業據被害人甲○○指訴綦詳，並有車門鎖、龍頭鎖遭損壞之相
      片、估價單等在案可參，被告雖指稱車子是易汝充所駕駛的（易汝充已經不起
      訴處分），然此為易汝充所堅決否認，且警方採集車內遺留之指紋，並未發現
      有易汝充之指紋，卻在車內右前座遺留之礦泉水瓶上留有被告之指紋，此有內
      政部警政署刑事警察局九十一年六月十一日刑紋字第○九一○○○一五○一號
      鑑驗書書一紙、照片數幀可按。被告雖以：五月十二日上午易汝充以0000
      000000號行動電話，打0000000000號給我，要我駕車跟在他
      車子後面云云，惟經調閱上開二行動電話當天之通聯記錄及基地台位置，發現
      上開二電話於當日上午六時至九時間，曾通話二次，第一次是六時五十九分二
      十秒被告打給易汝充，通話時間八秒，第二次是七時零分二十六秒易汝充打給
      被告，通話時間四秒（以易汝充電話之通聯記錄為準，被告電話與易汝充電話
      之通聯紀錄所載時間、秒數雖略有差異，但於本件不生影響），有上開二支電
      話通聯記錄各一份在卷足憑，足見係由被告先打電話給易汝充，並非易汝充要
      約被告，其上開所辯，顯屬虛詞。又參以被告與易汝充上開電話通聯記錄顯示
      ，易汝充於當日凌晨零時四分起至同日晚上九時止，基地台位置均在屏東縣博
      愛路之固定地點；反觀被告基地台位置遊走於屏東市○○○街、廣東南路、武
      愛街、廣東路、民族路等處，顯見被告並非在家睡覺。被告既無法交待當晚行
      蹤，而該貨車內又發現有被告之指紋，該指紋為何留在車內，其又無合理之解
      釋，據此當可認定其有竊盜之犯罪事實，其所辯顯為卸責之詞，不足採信。此
      部分事證明確，被告犯行堪以認定。
（二）上開(二)之事實，業據被告坦承不諱，核與被害人丁○○指訴被竊情節相符，並
      有贓物認領保管收據一紙附卷，及被告所有Ｔ型板手、鑰匙各一支扣案可證，
      此部分事證明確，被告犯行應堪認定。
（三）上開(三)、(四)之事實，業據被告坦承有攜帶Ｔ型板手、破壞剪竊取該二輛自小貨
      車，核與被害人戊○○、丙○○於警訊時指訴被竊情節相符，並有贓物認領保
      管單二紙附卷，及被告所有Ｔ型板手、共同被告陳文東所有破壞剪各一支扣案
      可佐。被告雖否認共同被告陳文東涉案，惟查，被告於警訊及偵訊中已坦承與
      共同被告陳文東先一同選定車輛再共同行竊（參警卷第二、三頁，偵卷第二七
      頁），參以陳文東亦提供作案用之破壞剪，復深夜駕駛被告先前所竊得之九Ｍ
      ─四七三九號自小貨車至偏遠之高樹鄉等待被告，警方復自陳文東身上取出八
      Ｍ─五七四八號自小貨車車主之戒指等情，足見其確有與陳文東共同竊取車輛
      之事實無誤，其辯稱係單獨行竊云云，顯非可信，事證明確，其此次之犯行亦
      堪認定。
二、核被告乙○○先以不詳器物破壞車門鎖及龍頭鎖而竊取被害人甲○○之小貨車之
    犯行，係犯刑法第三百二十條第一項之普通竊盜及同法第三百五十四條之毀損罪
    ；又查Ｔ型板手、破壞剪至為尖銳，如持以行兇，足以對人之身體、生命造成威
    脅，具有危險性，自屬刑法第三百二十一條第一項第三款所稱之凶器，故核被告
    上開(二)、(三)所為，均係犯刑法第三百二十一條第一項第三款之攜帶兇器竊盜罪，
    被告就(三)部分犯行，與共犯陳文東有犯意聯絡及行為分擔，均為共同正犯。其上
    開普通竊盜罪與毀損罪間，有方法結果之牽連犯關係，應論以較重之普通竊盜罪
    處斷。被告先後四次犯行，時間緊接，觸犯基本構成要件相同之罪，顯係基於概
    括犯意為之，為連續犯，應依刑法第五十六條之規定，論以連續攜帶兇器竊盜罪
    之一罪論，並加重其刑。又上開(一)、(三)部分雖未據公訴人起訴，然此部分與起訴
    事實具有連續犯之裁判上一罪關係，已如前述，自為起訴效力所及，本院自應併
    予審究。被告曾於八十九年間，因竊盜、毒品案件，分別經本院判處有期徒刑七
    月、三月確定，接續執行於九十年六月七日執行完畢，有台灣高等法院被告全國
    前案紀錄表可按，其於有期徒刑執行完畢後五年內再犯本件有期徒刑以上之罪，
    為累犯，應依刑法第四十七條之規定加重其刑，有二種刑之加重事由，應遞加重
    之。爰審酌被告素行非佳（有多次前科，見前科資料），犯罪之目的、動機、持
    兇器行竊危害至性至鉅，在二個月內即偷竊四部車輛，惡性非輕、犯後否認部分
    犯行等一切情狀，量處如主文所示之刑。扣案之Ｔ型板手二支、鑰匙一支及破壞
    剪一支，分別為被告及共犯陳文東所有之物，業據被告供明在卷，爰依刑法第三
    十八條第一項第二款規定宣告沒收。至被告持以供行竊甲○○車輛之器物既未扣
    案，又不能證明係違禁物或被告所有，自不得併予宣告沒收。
據上論斷，應依刑事訴訟法第二百九十九條第一項前段，刑法第二十八條、第五十六
條、第三百二十一條第一項第三款、第四十七條、第三十八條第一項第二款，判決如
主文。
本案經檢察官陳川傑到庭執行職務。
中      華      民      國     九十一     年      十      月    三十    日
                                      臺灣屏東地方法院刑事第二庭
                                          審判長法  官黃國永
                                                法  官林昌義
                                                法  官翁世容
右正本證明與原本無異。
如不服本判決應於收受本判決後送達後十日內向本院提出上訴書狀，其未敘述上訴理
由者，並得於提起上訴後十日內向本院補提理由書狀（均須按他造當事人之人數附繕
本 ）「切勿逕送上級法院」
                                          書記官   王秋淑
中      華      民      國      九十一      年    十    月    三十      日
附錄
中華民國刑法第三百二十一條第一項第三款
犯竊盜罪而有左列情形之一者，處六月以上五年以下有期徒刑：
三  攜帶兇器而犯之者。
